【裁判字號】    95,交聲,451
【裁判日期】    950908
【裁判案由】    違反道路交通管理處罰條例聲明異議
【裁判全文】
臺灣士林地方法院交通事件裁定         95年度交聲字第451號
原處分機關  交通部公路總局台北區監理所基隆監理站
異  議  人
即受處分人  甲○○
上列異議人即受處分人因違反道路交通管理處罰條例案件，對於
交通部公路總局台北區監理所基隆監理站民國95年5 月8 日基監
字第裁42-A00000000號裁決不服，聲明異議，本院裁定如下：
    主  文
異議駁回。
    理  由
一、按道路交通安全規則第90條規定，駕駛人駕駛汽車，應遵守
    道路交通標誌、標線、號誌之指示。又按汽車駕駛人，駕駛
    汽車不遵守道路交通標誌、標線、號誌之指示者，處新臺幣
    （下同）900元 以上1,800 元以下罰鍰，並記違規點數1 點
    ，道路交通管理處罰條例第60條第2 項第3 款、第63條第1
    項第1 款分別定有明文。
二、原處分意旨略以：異議人即受處分人甲○○駕駛所有車牌
    8706—DH號自用小客貨車，於95年2 月14日7 時59分許行經
    台北市○○路○ 段時，經台北市政府警察局大安分局舉發「
    不遵守道路交通標誌、標線、號誌之指示而逕行行駛於07點
    至09點小型車禁止併入平面車道」之違規情事，爰依道路交
    通管理處罰條例第60條第2 項第3 款之規定，處罰鍰新臺幣
    900 元，並依同條例第63條第1 項第1 款規定記違規點數1
    點等語。
三、異議人雖不否認曾於前揭時、地使用該車道之情事，然對前
    開地點設置之「07點至09點小型車禁止併入平面車道」之標
    誌有所爭執，爰具狀聲明異議，意旨略以：其駕駛所有車牌
    8706—DH號自用小客貨車行駛於高速公路下該台北市○○路
    ○○道已成其每日使用之固定路線，案發當日行經台北市○
    ○路之聯絡道時，因該標誌之更改未有充分宣導，致其不知
    該時段禁止小型車使用該車道，且該標誌之設置地點不當及
    該標示內容不清，致其當時因該號誌之缺失所誤導而非故意
    「不遵守道路交通標誌、標線、號誌之指示而逕行行駛於07
    點至09點小型車禁止併入平面車道」之違規，爰聲明異議，
    請求撤銷原處分云云。
四、經查，異議人甲○○對於其在前揭時、地駕駛所有車牌8706
    —DH號自用小客貨車於95年2 月14日7 時59分許行經台北市
    ○○路○ 段時，經台北市政府警察局大安分局舉發「不遵守
    道路交通標誌、標線、號誌之指示而逕行行駛於07點至09點
    小型車禁止併入平面車道」之違規情事不爭執，並有舉發違
    反道路交通管理事件通知單1 紙在卷足憑。按有關道路交通
    管理之實際標誌、標線、管制方法、手段，乃行政機關依其
    職權所為裁量之行政措施或處分，除有重大、明顯瑕疵或其
    他違法情形外，尚非本院所得任意指摘或變更。異議人辯稱
    前開相關設置不當且標誌內容不清致其受誤導而違規行駛於
    「07點至09點小型車禁止併入平面車道」云云，顯係飾卸之
    詞，不足採取。另異議人其餘辯解，顯與本件取締無關，本
    院自毋庸一一予以駁斥，併予敘明。從而原處分機關據以援
    引上開規定，裁處罰鍰新台幣600 元及記違規點數1 點，並
    無不當。本件異議為無理由，應予駁回。
據上論斷，應依道路交通案件處理辦法第19條，裁定如主文。
中    華    民    國    95    年     9    月    8   日
                  交通法庭法  官  張國棟
以上正本證明與原本無異。
如不服本裁定，應於裁定送達後5 日內，向本院提出抗告狀。
                          書記官  陳如玲
中    華    民    國    95    年    9     月    14    日


司法院資訊處製作；財團法人民間司法改革基金會備份。
